臺灣高雄地方法院刑事判決　　　　　　　　　　　　九十三年度易字第一五四三號
　　公　訴　人　臺灣高雄地方法院檢察署檢察官
　　被　　　告　丙○○　男　三.
右列被告因違反商標法等案件，經檢察官聲請簡易判決處刑（九十三年度偵字第三八
四四號），惟本院高雄簡易庭認不應以簡易判決處刑，簽改依通常訴訟程序審理，本
院判決如左：
    主  文
丙○○明知為未得商標權人同意，於同一商品，使用相同之註冊商標之商品而販賣，
處有期徒刑伍月，如易科罰金，以參佰元折算壹日。扣案如附表一所示之仿冒商品均
沒收。
    事  實
一、丙○○明知如附表一所示仿冒商品之商標圖樣分別係由「臺灣菸酒股份有限公司
    」、「日本香菸產業股份有限公司」、「甲○○○實業股份有限公司」向經濟部
    中央標準局（現改為智慧財產局）申請註冊核准享有商標專用權，指定使用於香
    菸及高粱酒等其他應屬本類之商品，且均在專用期限之內，任何人未經該等商標
    專用權人之同意或授權，不得於同一商品或類似商品，使用相同或近似於此等註
    冊商標商品。詎丙○○竟意圖營利，基於販賣仿冒商品之概括犯意，未經前開商
    標專用權人之同意或授權，於民國九十三年二月十七日某時，在高雄市三民區三
    民高中旁某處，向真實姓名年籍不詳之「李先生」之成年男子，分別以每條（十
    包）新台幣（下同）二百九十五元至三百十元之價格，販入如附表一編號一至三
    所示未經商標專用權人同意而使用上開商標專用圖樣之仿冒香菸、以每條三百七
    十元之價格，販入如附表一編號四所示未經商標專用權人同意而使用上開商標專
    用圖樣之香菸、以每條四百二十五元之價格，販入如附表一編號五所示未經商標
    專用權人同意而使用上開商標專用圖樣之香菸、以每瓶四百五十元之價格，販入
    如附表一編號六所示未經商標專用權人同意而使用上開商標專用圖樣之仿冒高粱
    酒、以每瓶三百八十元之價格，販入如附表一編號七、八所示未經商標專用權人
    同意而使用上開商標專用圖樣之仿冒高粱酒後，藏放於高雄市○○區○○路二二
    七巷五八號倉庫內等待出售，以賺取差價。嗣於同日二十一時許，為警在上址查
    獲，並扣得如附表一所示之仿冒香菸、高粱酒。
二、案經內政部警政署保安警察第三總隊報請臺灣高雄地方法院檢察署檢察官偵查起
    訴。
    理  由
一、右揭事實，業據被告丙○○於本院審理中供承不諱，且查獲如附表一所示之香菸
    及高粱酒經鑑定結果，確屬侵害他人商標之仿冒菸品等情，分別有臺灣菸酒股份
    有限公司九十三年二月二十三日台菸酒字第０九三０００三四八五號函、傑太日
    煙國際股份有限公司九十三年二月二十四日ＪＴＺ○○○○○○○○○九號函、
    甲○○○實業股份有限公司檢驗報告書各一份及中華民國商標註冊證、商標註冊
    等資料附卷可稽。參以被告所販入之仿冒煙酒均來路不明，非向一般正常之進貨
    管道取得，購入價格較市價便宜甚多，益徵被告明知附表一所示之菸酒均係屬仿
    冒商標商品而販賣，此外，復有如附表一所示之仿冒菸酒扣案可資佐證，足認被
    告之自白核與事實相符。本案事證明確，被告犯行堪以認定，應依法論科。
二、按商標法第八十二條所謂之販賣，係指明知其為仿冒商標產品，意圖營利，而有
    販入或賣出之行為而言，其販入及賣出之行為，不必二者兼備，有一即屬成立，
    是被告意圖營利，販入如附表一所示之香菸及高梁酒，欲出賣予他人而得利。是
    核被告所為，係犯商標法第八十二條、第八十一條第一款之明知為未得商標權人
    同意，於同一商品，使用相同於他人註冊商標之圖樣之商品而販賣罪。被告以一
    販入附表一所示香菸及高粱酒之行為，侵害數商標專用權人之商標專用權，乃一
    行為觸犯數罪名，為同種想像競合犯，應從一重處斷。爰審酌被告販賣仿冒商標
    之香菸及高粱酒，有危害消費者健康之虞，且紊亂國內菸品及酒類價格市場之健
    全發展，並侵害商標專用權人之權益，影響國家經濟形象，且販入仿冒香菸之數
    量甚多，犯罪情節非輕，惟念及被告係為貪圖小利，而一時失慮，且於犯後坦承
    犯行，犯罪後態度尚佳等一切情狀，量處如主文所示之刑，並諭知易科罰金之折
    算標準。又扣案如附表一所示之仿冒香菸及高梁酒，均係被告所有之仿冒商品，
    業據其供承在卷，應依商標法第八十三條規定，併予宣告沒收。
三、至公訴意旨認被告前開時地販入如附表一所示之仿冒菸酒及附表二所示之未經許
    可產製或輸入之私菸部分，另涉有菸酒管理法第四十七條之罪嫌云云。惟按犯罪
    後之法律已廢止其刑罰者，應諭知免訴之判決，刑事訴訟法第三百零二條第四款
    定有明文。又菸酒管理法業於九十三年一月七日修正公布，其中第四十七條規定
    修正為：「販賣、運輸、轉讓或意圖販賣而陳列私菸、私酒者，處新臺幣五萬元
    以上五十萬元以下罰鍰。但查獲物查獲時現值超過新臺幣五十萬元者，處查獲物
    查獲時現值一倍以上五倍以下罰鍰」，足見該法第四十七條之規定業已除罪化，
    改為行政罰，並經行政院於九十三年六月十四日以秘台參字第○九三○○一四九
    九五號函知行政院業已公告自九十三年七月一日起施行，是就被告上開販入附表
    一、二所示菸酒涉犯修正前菸酒管理法第四十七條部分，本應依刑法第三百零二
    條第四款為免訴之諭知，惟公訴人認被告此部分行為與前揭論罪科刑部分，具有
    想像競合之裁判上一罪關係，是本院就此部分行為，爰不另為免訴之諭知，附此
    敘明。又被告所犯菸酒管理法第四十七條販賣附表二之私菸罪，既因犯罪後之法
    律廢止刑罰，而使主刑之追訴權消滅，則其附隨之從刑，自無獨存之理，不能再
    為單獨沒收（非違禁物）之宣告，故扣案如附表二所示之未稅私菸，依上開說明
    ，自不能依菸酒管理法第五十八條規定宣告沒收，併此指明。
據上論斷，應依刑事訴訟法第二百九十九條第一項前段、第四百五十二條，商標法第
八十二條、第八十三條，刑法第二條第一項前段、第十一條、第四十一條第一項前段
，罰金罰鍰提高標準條例第二條，判決如主文。
本案經檢察官乙○○到庭執行職務。
中　　　華　　　民　　　國　　九十三　　年　　 十二 　　月　　 十四 　　日
                                  臺灣高雄地方法院刑事第十六庭
                                      審判長法  官  施 柏 宏
                                            法  官  陳 億 芳
                                            法  官  洪 能 超
右正本證明與原本無異。
如不服本判決，得於判決送達之日起十日內，向本院提出上訴狀。
                                            書記官  吳 金 霞
中　　　華　　　民　　　國　　九十三　　年　　 十二 　　月　　 十四 　　日
   附表一
  ┌───┬──────────┬──────┬──────────────┐
  │ 編號 │ 仿冒商品名稱       │數量        │商標專用權人（專用期間）    │
  ├───┼──────────┼──────┼──────────────┤
  │ 一   │黃長壽（硬盒）      │七九七０包  │臺灣菸酒股份有限公司        │
  │      │                    │            │                            │
  ├───┼──────────┼──────┼──────────────┤
  │ 二   │白長壽（軟包淡煙）  │二二九０包  │同右                        │
  ├───┼──────────┼──────┼──────────────┤
  │ 三   │新樂園（淡煙）      │五００包    │同右                        │
  ├───┼──────────┼──────┼──────────────┤
  │ 四   │紅七星              │三０００包  │日商日本香煙產業股份有限公司│
  ├───┼──────────┼──────┼──────────────┤
  │ 五   │MILD  SEVEN         │一二０００包│同右                        │
  │      │（中文警語標示）    │            │                            │
  ├───┼──────────┼──────┼──────────────┤
  │ 六   │高粱酒（五十八度Ｃ）│一二０瓶    │甲○○○實業股份有限公司    │
  │      │（零點七五公升裝）  │            │                            │
  ├───┼──────────┼──────┼──────────────┤
  │ 七   │高粱酒（五十八度Ｃ）│一二０瓶    │同右                        │
  │      │（零點六公升裝）    │            │                            │
  ├───┼──────────┼──────┼──────────────┤
  │ 八   │高粱酒（三十八度Ｃ）│一二０瓶    │同右                        │
  │      │（零點六公升裝）    │            │                            │
  └───┴──────────┴──────┴──────────────┘
   附表二
  ┌───┬──────────┬──────┐
  │ 編號 │ 仿冒商品名稱       │數量        │
  ├───┼──────────┼──────┤
  │ 一   │黑色七星            │五００包    │
  ├───┼──────────┼──────┤
  │ 二   │大衛杜夫（黑豆）    │二五００包  │
  ├───┼──────────┼──────┤
  │ 三   │大衛杜夫（紅豆）    │一０００包  │
  ├───┼──────────┼──────┤
  │ 四   │MILD SEVEN(七星淡煙)│二五０包    │
  ├───┼──────────┼──────┤
  │ 五   │MILD SEVEN          │九四七０包  │
  ├───┼──────────┼──────┤
  │ 六   │CASTER              │五００包    │
  ├───┼──────────┼──────┤
  │ 七   │JAV                 │一五００包  │
  ├───┼──────────┼──────┤
  │ 八   │CARTIER             │七五０包    │
  ├───┼──────────┼──────┤
  │ 九   │PEACE               │七五０包    │
  ├───┼──────────┼──────┤
  │ 十   │峰                  │一０００包  │
  ├───┼──────────┼──────┤
  │ 十一 │大衛杜夫（白豆）    │二五０包    │
  └───┴──────────┴──────┘
附錄法條
商標法第八十一條
未得商標權人或團體商標權人同意，有下列情形之一者，處三年以下有期徒刑、拘役
或科或併科新臺幣二十萬元以下罰金：
  一  於同一商品或服務，使用相同之註冊商標或團體商標者。
  二  於類似之商品或服務，使用相同之註冊商標或團體商標，有致相關消費者混淆
      誤認之虞者。
  三  於同一或類似之商品或服務，使用近似於其註冊商標或團體商標之商標，有致
      相關消費者混淆誤認之虞者。
商標法第八十二條
明知為前條商品而販賣、意圖販賣而陳列、輸出或輸入者，處一年以下有期徒刑、拘
役或科或併科新臺幣五萬元以下罰金。
